---
title: "Shiny map"
runtime: shiny
output: html_document
---



```{r, message=FALSE, warning=FALSE}
library(rgdal)
library(raster)
library(lattice)
library(latticeExtra)
library(RColorBrewer)
```
Laden der benötigten Pakete 

```{r}

plot_vec_grd <- function(raster, vector_utm,vec_attr, vec_col="Greens", ticks=8, ras_col="gray", map_col=heat.colors(256)){

#Festlegen der Abstände für die Kontraststreckung des Rasters  
min <- max(mean(getValues(raster)) - sd(getValues(raster)), 0)
max <- mean(getValues(raster)) + sd(getValues(raster))
breaks <- seq(min, max, length.out = 256)

#Umprojizierung der Vektor-Datei in das CRS des Rasters und festelgen der Legende-Klassen sowie Farben
vector_utm<- spTransform(vector_utm, CRS(projection(raster)))
vector_classes <- cut(vector_utm@data$COVRG, c(0, 20, 40, 60, 80, 100, 120))
vector_colors <- colorRampPalette(brewer.pal(6,vec_col))(6)

#Generierung der Ticks für die Koordinatenlinien
yat = seq(extent(raster)@ymin, 
          extent(raster)@ymax, length.out = ticks)
xat = seq(extent(raster)@xmin, 
          extent(raster)@xmax, length.out = ticks)

#Abfrage der Rasterfarbeinstellungen
if (map_col==1) {
  map_col_fin=gray.colors(256)
} else if (map_col==2) {
  map_col_fin=heat.colors(256)
} else if (map_col==3) {
  map_col_fin=topo.colors(256)
}

#Generierung des Raster-Plots mit Koordinatenlinien und Legende
plt <- spplot(raster, col.regions = map_col_fin, at = breaks,
              key = list(space = 'left', text = list(levels(vector_classes)), 
                         points = list(pch = 21, cex = 2, fill = vector_colors)),
              colorkey=list(space="right"),
              panel = function(...){
                panel.levelplot(...)
                panel.abline(h = yat, v = xat, col = "grey0", lwd = 0.8, lty = 3) 
              },
              scales = list(x = list(at = xat),
                            y = list(at = yat)))

#Generierung des Vektor-Plots 
orl <- spplot(vector_utm, zcol = vec_attr, col.regions = vector_colors, 
              cuts = c(0, 20, 40, 60, 80, 100, 120))

#Rückgabe des Gesamtplots
return(plt + as.layer(orl))
}
```

Die Funktion `plot_vec_grd()` wird mit den Variablen: Rasterdatei, Vektordatei, Vektorattribut und Plotfarbe des Vektors erstellt. 
Im ersten Block werden die Abstände für die Kontraststreckung aufgrund der Standardabweichung des Rasters erstellt. Im nächsten Block wird die Vektor-Datei in das CRS des Rasters umprojiziert und Legende-Klassen sowie Farben festgelegt. Darufhin werden die Ticks für die Koorninatenlinen aufgrund der Raster-Ausdehnung erstellt. 
In der `spplot()` Funktion wird das Raster zusammen mit Farb-, Legenden-, und Koordinatenlinienparametern übergeben. Für den Vektor wird dies ebenfalls getan. 
Beide Plots werden in Variablen gespeichert. Der Vektor wird mit der Funktion `as.layer()` als zusätzliche Ebene definiert und mit dem Raster an die Funktion zurückgegeben. 


Source
```{r,message=FALSE, warning=FALSE, verbose = FALSE}

raster <- raster("LC82100502014328LGN00_B3.tif")
vector_utm<-readOGR(".","data_2014_subset1", verbose = FALSE)
```

Shiny
```{r}
#Panel festlegen
inputPanel(
  selectInput("attribute", label = "Attribute", choices = names(vector_utm), selected = "COVRG"),

  sliderInput("ticksat", label = "Number of ticks",
              min = 2, max = 10, value = 5, step = 1),

  selectInput("color", label = "Vectorcolor", 
              choices = c("Greens", "Reds", "Blues"), selected = "Greens"),
# Verwendung von IDs (1,2,3) da bei "Heat"= heat.colors(256) jeweils 256 Einzelfarben in das Dropdown Menü aufgenommen werden
  selectInput(inputId = "back_c", label = "Rasterbackground", choices = c("Gray"=1, "Heat"=2, "Topo"=3), selected ="Grey")

)
#Zuweisung der variablen Elemente
renderPlot({
  plot_vec_grd(raster, vector_utm,ticks = input$ticksat, vec_attr = input$attribute, vec_col =input$color, map_col =input$back_c)
 
})
```

