
**How to write a function that visualizes a spatial point vector attribute over a contrast stretched raster image?**


```{r, message=FALSE, warning=FALSE}
library(rgdal)
library(raster)
library(lattice)
library(latticeExtra)
library(RColorBrewer)
```
Laden der ben√∂tigten Pakete 

```{r}
plot_vec_grd <- function(raster, vector_utm,vec_attr, vec_col="Greens", ticks= 8){

#Festlegen der Abst√§nde f√ºr die Kontraststreckung des Rasters  
min <- max(mean(getValues(raster)) - sd(getValues(raster)), 0)
max <- mean(getValues(raster)) + sd(getValues(raster))
breaks <- seq(min, max, length.out = 256)

#Umprojizierung der Vektor-Datei in das CRS des Rasters und festelgen der Legende-Klassen sowie Farben
vector_utm<- spTransform(vector_utm, CRS(projection(raster)))
vector_classes <- cut(vector_utm@data$COVRG, c(0, 20, 40, 60, 80, 100, 120))
vector_colors <- colorRampPalette(brewer.pal(6,vec_col))(6)

#Generierung der Ticks f√ºr die Koordinatenlinien
yat = seq(extent(raster)@ymin, 
          extent(raster)@ymax, length.out = ticks)
xat = seq(extent(raster)@xmin, 
          extent(raster)@xmax, length.out = ticks)

#Generierung des Raster-Plots mit Koordinatenlinien und Legende
plt <- spplot(raster, col.regions = gray.colors(256), at = breaks,
              key = list(space = 'left', text = list(levels(vector_classes)), 
                         points = list(pch = 21, cex = 2, fill = vector_colors)),
              colorkey=list(space="right"),
              panel = function(...){
                panel.levelplot(...)
                panel.abline(h = yat, v = xat, col = "grey0", lwd = 0.8, lty = 3) 
              },
              scales = list(x = list(at = xat),
                            y = list(at = yat)))

#Generierung des Vektor-Plots 
orl <- spplot(vector_utm, zcol = vec_attr, col.regions = vector_colors, 
              cuts = c(0, 20, 40, 60, 80, 100, 120))

#R√ºckgabe des Gesamtplots
return(plt + as.layer(orl))
}
```

Die Funktion `plot_vec_grd()` wird mit den Variablen: Rasterdatei, Vektordatei, Vektorattribut und Plotfarbe des Vektors erstellt. 
Im ersten Block werden die Abst√§nde f√ºr die Kontraststreckung aufgrund der Standardabweichung des Rasters erstellt. Im n√§chsten Block wird die Vektor-Datei in das CRS des Rasters umprojiziert und Legende-Klassen sowie Farben festgelegt. Darufhin werden die Ticks f√ºr die Koorninatenlinen aufgrund der Raster-Ausdehnung erstellt. 
In der `spplot()` Funktion wird das Raster zusammen mit Farb-, Legenden-, und Koordinatenlinienparametern √ºbergeben. F√ºr den Vektor wird dies ebenfalls getan. 
Beide Plots werden in Variablen gespeichert. Der Vektor wird mit der Funktion `as.layer()` als zus√§tzliche Ebene definiert und mit dem Raster an die Funktion zur√ºckgegeben. 


Daten zum Aufruf der Funktion
```{r,message=FALSE, warning=FALSE, verbose = FALSE}
setwd("C:\\Users\\Luise\\Documents\\Universit‰t\\Data Management\\DM\\Daten\\Datensaetze")
raster <- raster("LC82100502014328LGN00_B3.tif")
vector_utm<-readOGR(".","data_2014_subset1", verbose = FALSE)
```

Funktionsaufruf
```{r}
plot_vec_grd(raster, vector_utm,"COVRG")

```



