---
title: "How to: Visualisieren von Vektor-Daten über einem Raster-Luftbild"
author: "Schoene"

---



```{r, echo = FALSE}
setwd("D:/BEN/Bahn/10_1")
```

Im Folgenden How-to soll anhand einer Vegetationsaufnahme auf der Insel Fogo gezeigt werden, wie sich in R Vektor-Daten und Landsat-Szenen visualisieren lassen.

Die Funktion soll den Namen der Landsat-Szene, der Vektor-Datei und den gewünschten Spaltennamen erfordern und weiterhin die Option bieten die Farbgebung anzupassen:

```{r,eval = FALSE}
vectoronraster <- function(raster,vector,col.name,colorraster=gray.colors,
                           colorvector = "Greens") {
```

Folgende R-Bibliotheken sind zu laden:

```{r, eval = FALSE}
library("raster")
library("rgdal")
library("lattice")
library("RColorBrewer")
library("latticeExtra")
library("data.table")
```

Das Raster wird geladen und die Kontrast-Schärfung durch Quartil-Bildung vorgenommen, weiterhin wird der Koordinaten-Rahmen festgelegt:

```{r, eval = FALSE}
rasterin <- raster(raster)

color.sheme <- colorraster(256)

breaks <- quantile(rasterin, seq(0.0, 1.0, length.out = 256))

yat = seq(extent(rasterin)@ymin, 
          extent(rasterin)@ymax, length.out = 5)
xat = seq(extent(rasterin)@xmin, 
          extent(rasterin)@xmax, length.out = 5)
```

Nun wird die Vektor-Datei als .shp eingelesen und in die Daten im Referenzsystem der Raster-Datei projiziert. Die Klassifizierung der Vektor-Daten mit dem cut-Befehl macht einen umständlichen Zugriff auf den Namen der Attribut-Tabelle notwendig. Die Vektor-Daten sollen immer in 5 Klassen eingeteilt werden. Schließlich werden die Farben mit dem colorbrewer erzeugt.

```{r, eval = FALSE}
vectorin <- readOGR(vector, layer = "data_2014_subset1")

vector_utm <- spTransform(vectorin, CRS(projection(rasterin)))

x<-attr(vector_utm,"data")
y<-x[col.name]
a<-y[,col.name]

vector_classes <- cut(a, seq(min(y),max(y), by = max(y)/5))

vector_colors <- colorRampPalette(brewer.pal(5,colorvector))(5)
```

Als nächstes wird das Luftbild geplottet und die direkt die Legende für die klassifizierten Vektor-Daten eingefügt.

```{r, eval = FALSE}
plt <- spplot(rasterin, col.regions = color.sheme, at = breaks,
              key = list(space = 'left', text = list(levels(vector_classes)), 
                         points = list(pch = 21, cex = 2, fill = vector_colors)),
              colorkey=list(space="right"),
              panel = function(...){
                panel.levelplot(...)
                panel.abline(h = yat, v = xat, col = "grey0", lwd = 0.8, lty = 3) 
              },
              scales = list(x = list(at = xat),
                            y = list(at = yat)))
```

Die Darstellung der Vektor-Daten wird vorbereitet.

```{r, eval = FALSE}
orl <- spplot(vector_utm, zcol = col.name, col.regions = vector_colors, 
              cuts = seq(min(y),max(y), 
                         by = max(y/5)))
```

Schließlich werden beide Layer noch zusammengefügt:

```{r, eval = FALSE}
plt + as.layer(orl)}
```

Nun kann die Funktion angewendet werden:


```{r, echo=FALSE}
vectoronraster <- function(raster,vector,col.name,colorraster=gray.colors,
                           colorvector = "Greens") {
library("raster")
library("rgdal")
library("lattice")
library("RColorBrewer")
library("latticeExtra")
library("data.table")
  
rasterin <- raster(raster)

color.sheme <- colorraster(256)

breaks <- quantile(rasterin, seq(0.0, 1.0, length.out = 256))

yat = seq(extent(rasterin)@ymin, 
          extent(rasterin)@ymax, length.out = 5)
xat = seq(extent(rasterin)@xmin, 
          extent(rasterin)@xmax, length.out = 5)

vectorin <- readOGR(vector, layer = "data_2014_subset1")

vector_utm <- spTransform(vectorin, CRS(projection(rasterin)))

x<-attr(vector_utm,"data")
y<-x[col.name]
a<-y[,col.name]

vector_classes <- cut(a, seq(min(y),max(y), by = max(y)/5))

vector_colors <- colorRampPalette(brewer.pal(5,colorvector))(5)

plt <- spplot(rasterin, col.regions = color.sheme, at = breaks,
              key = list(space = 'left', text = list(levels(vector_classes)), 
                         points = list(pch = 21, cex = 2, fill = vector_colors)),
              colorkey=list(space="right"),
              panel = function(...){
                panel.levelplot(...)
                panel.abline(h = yat, v = xat, col = "grey0", lwd = 0.8, lty = 3) 
              },
              scales = list(x = list(at = xat),
                            y = list(at = yat)))

orl <- spplot(vector_utm, zcol = col.name, col.regions = vector_colors, 
              cuts = seq(min(y),max(y), 
                         by = max(y/5)))
plt + as.layer(orl)}

```

```{r, echo = FALSE,,  warning=FALSE,  message=FALSE}
vectoronraster("LC82100502014328LGN00_B3.tif","data_2014_subset1.shp", "NAT")
```

Und hier nochmal der gesamte Code der Funktion:


```{r,eval = FALSE}
vectoronraster <- function(raster,vector,col.name,colorraster=gray.colors,
                           colorvector = "Greens") {

library("raster")
library("rgdal")
library("lattice")
library("RColorBrewer")
library("latticeExtra")
library("data.table")

rasterin <- raster(raster)

color.sheme <- colorraster(256)

breaks <- quantile(rasterin, seq(0.0, 1.0, length.out = 256))

yat = seq(extent(rasterin)@ymin, 
          extent(rasterin)@ymax, length.out = 5)
xat = seq(extent(rasterin)@xmin, 
          extent(rasterin)@xmax, length.out = 5)


vectorin <- readOGR(vector, layer = "data_2014_subset1")

vector_utm <- spTransform(vectorin, CRS(projection(rasterin)))

x<-attr(vector_utm,"data")
y<-x[col.name]
a<-y[,col.name]

vector_classes <- cut(a, seq(min(y),max(y), by = max(y)/5))

vector_colors <- colorRampPalette(brewer.pal(5,colorvector))(5)

plt <- spplot(rasterin, col.regions = color.sheme, at = breaks,
              key = list(space = 'left', text = list(levels(vector_classes)), 
                         points = list(pch = 21, cex = 2, fill = vector_colors)),
              colorkey=list(space="right"),
              panel = function(...){
                panel.levelplot(...)
                panel.abline(h = yat, v = xat, col = "grey0", lwd = 0.8, lty = 3) 
              },
              scales = list(x = list(at = xat),
                            y = list(at = yat)))

orl <- spplot(vector_utm, zcol = col.name, col.regions = vector_colors, 
              cuts = seq(min(y),max(y), 
                         by = max(y/5)))



plt + as.layer(orl)}

```



